臺灣高等法院民事判決　九十年度訴易字第八五號
　　　原　　　告　乙○○○
　　　訴訟代理人　黃馨嬌
　　　被　　　告　甲○○
右當事人間因侵權行為損害賠償事件，本院判決如左︰
    主      文
被告應給付原告新臺幣玖萬肆仟玖佰陸拾元。
原告其餘之訴駁回。
訴訟費用由被告負擔三分之一，餘由原告負擔。
    事實及理由
一、本件原告主張：兩造係鄰居，被告於民國八十九年十二月二十四日下午二時三十
    分許，在兩造住處四樓頂，見原告在溜狗，乃持木棍欲擊打原告之狗，因原告阻
    擋，被告竟連同原告一併毆打，致原告左手第四指斷裂，事後被告非但不設法將
    原告送醫，且阻擋於前恐嚇原告，逾三個小時後，始由被告家屬將原告送醫救治
    。於此期間內，原告身心皆受到莫大之傷害，且嗣雖經治療，但仍未痊癒，若不
    再開刀，恐有殘廢之虞。又原告原幫人照顧小孩為生，受傷後，工作及日常生活
    皆受影響，且需定期回診接受治療，影響原告及家人生活甚巨，爰依侵權行為法
    律關係，聲明請求被告應賠償工作損失新台幣（下同）十萬元、醫療補償（含就
    醫之車費在內）十萬元及精神慰撫金十五萬元，共計三十五萬元。
二、被告則對其傷害原告成傷之事實，並不爭執，惟抗辯已給付醫藥費一萬餘元，現
    僅願意再賠償五萬元等語。
三、查原告主張其為被告毆打致左手第四指成傷之事實，業據提出醫療費用收據十二
    紙、診斷證明書等件為證（見附民卷第二十二頁至二十九頁、本院卷第二十六頁
    至三十頁），而被告因本件傷害罪，亦經台灣板橋地方法院判處罰金銀元伍仟元
    ，嗣雖經檢察官上訴，但為本院駁回上訴而告確定，並有台灣板橋地方法院九十
    年度易字第一一八五號刑事判決，本院九十年度上易字第二三五八號刑事判決書
    附卷可稽（見本院卷第五頁至第七頁），且為被告所不爭執，自堪信為真實。
四、按因故意或過失不法侵害他人權利者，負損害賠償責任。不法侵害他人身體、健
    康、名譽、自由．．．．者，被害人雖非財產上之損害，亦得請求賠償相當之金
    額，民法第一百八十四條第一項前段、第一百九十五條第一項分別定有明文。本
    件被告傷害原告之身體，既經認定，從而原告請求被告負損害賠償責任，自屬有
    據。
五、茲所應審酌者，為原告所得請求被告賠償之金額，爰分述如左：
  (一)醫療費十萬元（含就醫車資）部分：原告主張其受傷後，經二次開刀，自九十年
    一月六日起至同年八月六日止，已支付醫藥費用五千六百四十元，業據提出醫療
    費用單據為證（見本院卷第二十七頁至三十頁），被告就此醫療收據之真正並不
    爭執，惟以其業已支付一萬餘元醫藥費用置辯。然查原告主張被告所支付之一萬
    餘元，係原告第一次開刀之費用，此部分原告並未請求，原告僅請求第二次開刀
    後之醫療費用，被告就原告此之主張，並不爭執，是原告此部分之請求，並無重
    複情事。而依原告提出之單據載明治療費別觀之，其支付五千六百四十元費用，
    應屬治療上之必要費用，應予准許。又原告應受傷至醫院治療而增加之車費支出
    二千八百二十元，亦據提出收據十紙為證（見附民卷第三十頁、本院卷第三十一
    頁至第三十二頁），被告亦不爭執，自堪信為真實，而應予准許。原告之請求於
    八千四百六十元範圍內，核屬正當，應予准許。逾此範圍之請求（即九萬一千五
    百四十元），未經提出醫師處方，亦未有收據足以證明，難認係醫療上之必要，
    自不應准許。
  (二)工作損害金十萬元部分：原告主張受傷後，手指無法靈活運用及工作，業據提出
    前揭醫療單據為證，查原告提出之八十九年十二月二十七日之醫療費用收據上，
    記載「病房費」、「伙食費」、「退還住院部分負擔」、「費用期間八十九年十
    二月二十四日至二十七日」，且原告之筆錄係於同年月二十五日在新光醫院製作
    ，有筆錄附於偵查卷可按，堪見原告於受傷後曾在新光醫院住院四天。又原告因
    手指為被告擊傷致伸肌腱斷裂，嗣並於九十年七月二十四日至長庚醫院再次手術
    ，於九十年八月一日出院，計住院九日，並有勞工保險傷病診斷書附卷可按（見
    本院卷第二十六頁），且被告就此亦不爭執（見本院卷第十七頁），則原告住院
    治療期間，當無法工作，而受有不能工作之損失。而原告擔任幼兒照護之工作，
    每月可得一萬五千元，亦有收據可證（見附帶民事訴訟卷第十頁至第二十一頁）
    ，被告對原告主張從事託嬰工作，及原告提出收據之真正，亦不爭執（見本院卷
    第十八頁、第六十頁），是原告請求被告賠償住院期間計十三天之損失六千五百
    元，自應准許。逾此範圍之請求，即非正當，不應准許。
  (三)精神慰藉金十五萬元部分；查原告左手第四手指受傷，需持續復健治療，有長庚
    醫院之診斷書為證（見本院卷第二十六頁），其肉體、精神確受極大痛若，而被
    告係國小畢業，現為臨時工，家中尚有一子一女就學中，有自用住宅一棟，汽車
    一輛，並投資燁隆企業股份有限公司，其八十八年、八十九年度所得為六十餘萬
    元、五十八萬元；原告係國小畢業，為人照顧幼兒，每月收入一萬五千元，並無
    其他財產，受子女申報扶養，且子女均已成年，業據兩造各自陳述在卷，並有財
    政部財稅資料中心及財政部台灣省北區國稅局三重稽徵所函覆本院之函文及八十
    八年、八十九年度綜合所得稅核定書可按（見本院卷第三十四頁至三十六頁、三
    十九頁至第五十頁），本院斟酌原告受傷傷勢，被告迄今不願和解，及兩造之身
    分、地位、經濟能力等，認為原告請求十五萬元，尚嫌過高，應予核減為八萬元
    ，方屬公允，逾此數額之請求，為無理由，應予駁回。
六、綜上所述，原告本於侵權行為法律關係，請求被告賠償於九萬四千九百六十元範
    圍內，為有理由，應予准許，逾上開金額之請求，為無理由，不應准許。
七、結論：本件原告之訴，為一部有理由，一部無理由，依民事訴訟法第七十八條、
    第七十九條但書，判決如主文。
中　　　華　　　民　　　國　　九十一　　年　　　四　　　月　　　二　　　日
                　　          民事第八庭
                          　　　　審判長法　官　鄭　三　源
                          　　　　　　　法　官　郭　松　濤
                          　　　　　　　法　官　周　美　月
右正本係照原本作成。
兩造均不得上訴。
中　　　華　　　民　　　國　　九十一　　年　　　四　　　月　　　三　　　日
　　　　　　　　　　　　　　　　　　　　書記官  陳　啟　文
